# 专项审计报告准则适用问题

提问人：zhs7403 时间：2017-12-23 19:14:09
专项审计报告，如经济责任审计、工程决算审计、破产审计、海关委托核查审计等，此类业务应遵循哪个具体审计准则？报告内容及形式是否有审计准则的具体规定？

回答人：chenyiwei
《中国注册会计师审计准则第 1111 号——就审计业务约定条款达成一致意见（ 2016 年 12 月 23 日修订）》： 第二十一条 如果相关部门规定的审计报告的结构或措辞与审计准则要求的明显不一致，注册会计师应当评价： （一）使用者是否可能误解从财务报表审计中获取的保证； （二）如果可能存在误解，审计报告中作出的补充解释是否能够减轻这种误解。 如果认为审计报告中作出的补充解释不能减轻可能的误解，除非法律法规另有规定，注册会计师不应承接该项审计业务。 按照相关部门的这类规定执行的审计工作，并不符合审计准则的要求。因此，注册会计师不应在审计报告中提及已按照审计准则的规定执行了审计工作。
该准则应用指南： 36 ．按照审计准则的要求，除非注册会计师遵守了与审计工作相关的所有审计准则，否则不应声称遵守了审计准则。如果相关部门规定的审计报告的结构或措辞与审计准则要求的明显不一致，并且注册会计师认为在审计报告中作出的补充解释不能减轻可能的误解，注册会计师可以考虑在审计报告中声明没有按照审计准则的规定执行审计工作。